臺灣臺中地方法院刑事判決　　　　 96年度中交簡上字第827號
上　訴　人　臺灣臺中地方法院檢察署檢察官
被　　　告　乙○○
上列上訴人因被告過失傷害案件，不服本院臺中簡易庭九十六年
度中交簡字第二○一九號中華民國九十六年七月十六日第一審簡
易判決（聲請簡易判決處刑案號：臺灣臺中地方法院檢察署九十
六年度偵字第一四七○三號），提起上訴，本院判決如下：
    主    文
原判決撤銷。
乙○○因過失傷害人，處有期徒刑參月，如易科罰金，以新臺幣
壹仟元折算壹日，減為有期徒刑壹月又拾伍日，如易科罰金，以
新臺幣壹仟元折算壹日。
    犯罪事實及理由
一、本院認定之犯罪事實及證據，除加列「被告乙○○係飲酒後
    ，仍酒醉駕車，並因此致使告訴人丙○○受有傷害。嗣其於
    肇事後，留待現場，並在承辦員警簡顯洲獲報到場處理時，
    即主動向該承辦員警承認係其酒醉駕車而肇事。隨經警以酒
    精測試器測得其呼氣酒精濃度為○．三二ＭＧ／Ｌ。」為犯
    罪事實外，其餘均與如附件所示之原審判決書之記載相同，
    茲引用之。
二、(一)核被告所為，係犯刑法第二百八十四條第一項前段過失傷
    害罪。被告為汽車駕駛人，酒醉駕車因而致告訴人受有上開
    傷害，應依道路交通管理處罰條例第八十六條第一項規定，
    加重其刑。又被告對於其所犯上開未經發覺之過失傷害罪向
    承辦員警自首，而接受裁判，爰依刑法第六十二條前段規定
    ，減輕其刑，並依法先加後減之。(二)上訴意旨以：被告所為
    造成告訴人嚴重之傷害，至今未賠償告訴人之損害，犯罪後
    並無悔意，原審量刑過輕為由，提起本件上訴，經核固為無
    理由。惟因原審判決書漏未斟酌被告係酒醉駕車因而致告訴
    人受有上開傷害，且符合自首要件，致未適用道路交通管理
    處罰條例第八十六條第一項與刑法第六十二條前段規定，對
    被告論罪科刑，尚有未洽，自應由本院予以撤銷改判。(三)爰
    審酌：被告正值青年，國中畢業，未婚，在此之前並無前科
    。其犯罪手段非屬暴力，告訴人所受傷害非輕，其迄今未與
    告訴人達成民事和解，暨其犯罪後，坦承犯行，態度良好之
    態度等一切情狀，量處如主文所示之刑，並諭知易科罰金之
    折算標準。復依中華民國九十六年罪犯減刑條例第二條第一
    項第三款、第七條規定，減輕其宣告刑二分之一。
三、被告經合法傳喚，無正當之理由不到庭，爰不待其陳述，逕
    行判決，附予敘明。
據上論斷，應依刑事訴訟法第四百五十五條之一第三項、第三百
六十九條第一項前段、第三百七十一條、第三百七十三條、第三
百六十四條、第二百九十九條第一項前段，道路交通管理處罰條
例第八十六條第一項，刑法第十一條前段、第二百八十四條第一
項前段、第六十二條前段、第四十一條第一項前段，刑法施行法
第一條之一第一項、第二項前段，中華民國九十六年罪犯減刑條
例第二條第一項第三款、第七條、第九條，判決如主文。
本案經檢察官甲○○到庭執行職務。
中　　華　　民　　國　　96　　年　　10　　月　　22　　日
                　　刑事第六庭  審判長法  官  洪俊誠
                                      法  官  戴博誠
                                      法  官  唐敏寶
上正本證明與原本無異。
本件不得上訴。
                                      書記官  賴玉真
中　　華　　民　　國　　96　　年　　10　　月　　22　　日
附錄本案論罪科刑法條全文
刑法第二百八十四條第一項
因過失傷害人者，處六月以下有期徒刑、拘役或五百元以下罰金
，致重傷者，處一年以下有期徒刑、拘役或五百元以下罰金。
